【裁判字號】    92,簡上,72
【裁判日期】    920826
【裁判案由】    妨害名譽
【裁判全文】
臺灣板橋地方法院刑事判決                    九十二年度簡上字第七二號
    上  訴  人
    即被    告  甲○○
右列上訴人因妨害名譽案件，不服本院三重簡易庭九十一年度重簡字第一○○九號，
中華民國九十一年十二月十九日第一審判決（聲請簡易判決處刑案號：臺灣板橋地方
法院檢察署九十一年度偵字第一一一六一號）提起上訴，本院管轄第二審之合議庭判
決如左：
    主  文
上訴駁回。
    理  由
一、本案經本院審理結果，認第一審判決以甲○○於民國（下同）九十一年五月三日
    二十時三十分許在臺北縣三重市○○街四三八號二樓住處內睡覺，而三重市富貴
    里里長候選人己○○及其配偶黃新茂一同前往其上開住處拜票時，因按電鈴而將
    甲○○吵醒，而導致甲○○心生不悅，竟意圖散布於眾，大聲指摘己○○「不知
    廉恥，討漢子還敢出來選」、「賭博」（台語）等不實之事實，詆毀己○○之名
    譽，經己○○訴由臺北縣政府警察局三重分局報請臺灣板橋地方法院檢察署檢察
    官聲請簡易判決處刑，量處拘役五十日，如易科罰金，以三百元折算一日，其認
    事用法均無違誤，量刑亦屬適當，應予維持，並引用第一審判決書所記載之證據
    及理由。
二、上訴人即被告上訴意旨略以：伊當時在睡覺，而己○○一直按門鈴將伊吵起，伊
    只有說要來伊住處拜票，要事先通知，伊沒有罵告訴人己○○「不知廉恥，討漢
    子還敢出來選、賭博」等語，而己○○甚至用腳踢伊住處之大門，當時丙○○、
    乙○○沒在現場，根本沒有聽到伊與己○○說麼，且伊有證人丁○、庚○○、戊○○、李志偉可資證明伊沒有辱罵己○○云云。經查，本件上訴人在前揭時地大
    聲指摘告訴人「不知廉恥，討漢子還敢出來選」、「賭博」等不實之事實，用以
    詆毀告訴人之名譽，已據告訴人於警詢及偵查中指述綦詳，核與目擊證人黃新茂
    即己○○之配偶於偵查中之證述相符，而證人丙○○到庭結證證稱：當時己○○
    與她先生上樓去向上訴人拜票，而其與乙○○、資李敏在樓下等待，而上訴人當
    時罵己○○不知廉恥，討漢子還敢出來選等話語（請見本院九十二年五月十九日
    訊問筆錄第三頁第二行至第五行），而證人乙○○亦到庭證稱：當時伊與丙○○
    一同在樓下等，告訴人和其先生一同上樓向上訴人拜票，告訴人與上訴人在樓上
    吵架，上訴人有說告訴人討漢子、賭博、不知廉恥還出來選等語（請見本院九十
    二年七月七日訊問筆錄第二頁最後一行至第三頁第三行），前揭證人證詞均核與
    告訴人之指述相符，衡情證人丙○○、乙○○與上訴人素無恩怨，茍非實情，何
    以二人甘冒偽證罪之風險設詞誣陷，足證告訴人之指述應非子虛。而證人庚○○
    則到庭證稱：渠與丁○、戊○○於九十一年五月三日下午八點多左右，亦要前去
    上訴人家中拜票，經過上訴人住處樓下之際，聽見上訴人家裡有理論之聲音，但
    當時聲音沒有很大，沒有聽到上訴人罵告訴人，亦無聽見告訴人罵上訴人，後來
    渠等三人就離開，決定改日再拜票；而證人丁○、戊○○到庭證稱當日陪同庚○○要去上訴人住處拜票，到樓下時，聽到樓上有人理論，但音量很普通云云（上
    開證詞請分別參見本院九十二年三月二十日訊問筆錄第五頁第九行至第十二行、
    第六頁第二行至第四行、第六頁第十三行至第十六行），又證人李志偉即上訴人
    之子亦證稱當時告訴人前來前揭住處拜票之際，有一直按他家門鈴且用力踢住處
    之大門，後來伊父親即上訴人與告訴人說話很大聲，但上訴人並沒有以「不知廉
    恥，討漢子還敢出來選」、「賭博」等言語指摘告訴人云云，然查，證人李志偉
    為上訴人之子，依法毋庸具結，是其證詞難免避重就輕，對上訴人多所維護。而
    證人李志偉證稱告訴人用力踢其住處大門云云，惟告訴人係為競選里長一事前往
    上訴人住處拜票，必定態度謙恭以尋求選民之支持，豈有可能無故踢踹里民之大
    門而蓄意惹怒上訴人，是證人李志偉該部分陳述核與常情有違，倘告訴人踹踢上
    訴人住處大門一事確實存在，應係告訴人與上訴人間爆發激烈之衝突始有可能，
    而如有激烈衝突存在，證人庚○○、丁○、戊○○應會聽到爭執之聲音；且證人
    李志偉證稱當時上訴人與告訴人說話之音量很大，是以告訴人與上訴人間確實發
    生嚴重口角，音量頗大，而證人庚○○、丁○、戊○○證稱上訴人與告訴人說話
    音量普通，核與證人李志偉、丙○○、乙○○之證詞不符，亦與常情相悖，是證
    人丁○、庚○○、戊○○之證詞存有瑕疵，要無可信，本院衡情度理，認為告訴
    人之指述與常情相符，堪與採信，本件上訴人之犯行，至為明確。本院因認原審
    就上訴人上開之犯行，引用前揭法條，量處拘役五十日，如易以科罰金，以三百
    元折算一日，其認事用法均無違誤，量刑亦屬適當，應予維持。本件上訴意旨所
    執之上開理由，尚無足採，其上訴為無理由，應予駁回。
據上論斷，應依刑事訴訟第四百五十五條之一第一項、第三項、第三百六十八條、第
三百七十三條，判決如主文。
本案經檢察官曾文鍾到庭執行職務。
中      華      民      國      九十二      年    八    月    二十六    日
                              臺灣板橋地方法院刑事第五庭
                                      審判長法  官 邱靜琪
                法  官 陳福來
                                            法  官 絲鈺雲
右正本證明與原本無異
不得上訴
                                            書記官 許清秋
中      華      民      國      九十二      年    八    月    二十八    日


司法院資訊處製作；財團法人民間司法改革基金會備份。
